臺灣高雄地方法院刑事判決　　　　　　　99年度訴字第1817號
公　訴　人　臺灣高雄地方法院檢察署檢察官
被　　　告　郭建麟
被　　　告　林昭利
共　　　同
選任辯護人　孫志鴻律師
　　　　　　陳意青律師
被　　　告　尤至昇
指定辯護人　本院公設辯護人陳信凱
上列被告因毒品危害防制條例案件，經檢察官提起公訴（99年度
偵字第30522號），本院判決如下：
    主  文
郭建麟犯如附表一所示之罪，各處如附表一所示之刑。應執行有
期徒刑柒年陸月。扣案之第三級毒品愷他命參包（合計驗後淨重
捌點柒參貳公克）暨其包裝袋參只，均沒收之；未扣案之門號0
000000000號行動電話壹支（含SIM 卡壹枚），與尤至
昇連帶沒收之，如全部或一部不能沒收時，由其與尤至昇連帶追
徵其價額；未扣案之販賣第三級毒品所得新臺幣玖仟零伍拾元，
其中新臺幣伍仟柒佰伍拾元沒收，如全部或一部不能沒收時，以
其財產抵償之；其中新臺幣參仟參佰元與尤至昇連帶沒收，如全
部或一部不能沒收時，以其與尤至昇之財產連帶抵償之。
林昭利共同販賣第三級毒品，處有期徒刑貳年拾月。扣案之中型
空夾鍊袋壹包及小型空夾鍊袋玖包，均沒收之；未扣案之販賣第
三級毒品所得新臺幣壹仟伍佰元與尤至昇連帶沒收，如全部或一
部不能沒收時，以其與尤至昇之財產連帶抵償之。又販賣第三級
毒品，處有期徒刑貳年拾月。扣案之第三級毒品愷他命拾柒包（
合計驗後淨重陸拾伍點貳柒玖公克）暨其包裝袋拾柒只、門號0
000000000行動電話壹支（含SIM 卡壹枚）、中型空夾
鍊袋壹包及小型空夾鍊袋玖包，均沒收之；未扣案之販賣第三級
毒品所得新臺幣壹仟伍佰元沒收，如全部或一部不能沒收時，以
其財產抵償之。應執行有期徒刑參年肆月。扣案之第三級毒品愷
他命拾柒包（合計驗後淨重陸拾伍點貳柒玖公克）暨其包裝袋拾
柒只、門號0000000000行動電話壹支（含SIM 卡壹枚
）、中型空夾鍊袋壹包及小型空夾鍊袋玖包，均沒收之；未扣案
之販賣第三級毒品所得新臺幣參仟元，其中新臺幣壹仟伍佰元沒
收，如全部或一部不能沒收時，以其財產抵償之；其中新臺幣壹
仟伍佰元與尤至昇連帶沒收，如全部或一部不能沒收時，以其與
尤至昇之財產連帶抵償之。
尤至昇犯如附表二所示之罪，各處如附表二所示之刑。應執行有
期徒刑參年。扣案之中型空夾鍊袋壹包及小型空夾鍊袋玖包，均
沒收之；未扣案之門號0000000000號行動電話壹支（
含SIM 卡壹枚），與郭建麟連帶沒收之，如全部或一部不能沒收
時，由其與郭建麟連帶追徵其價額；未扣案之販賣第三級毒品所
得新臺幣肆仟捌佰元，其中新臺幣參仟參佰元與郭建麟連帶沒收
，如全部或一部不能沒收時，以其與郭建麟之財產連帶抵償之；
其中新臺幣壹仟伍佰元與林昭利連帶沒收，如全部或一部不能沒
收時，以其與林昭利之財產連帶抵償之。
    事  實
一、郭建麟（綽號「弟弟」）、林昭利（綽號「蟾蜍」）、尤至
    昇均明知愷他命係毒品危害防制條例所列管之第三級毒品，
    未經許可，不得擅自販賣，渠等竟意圖營利，基於販賣第三
    級毒品愷他命之犯意，分別為下列犯行：
（一）郭建麟與尤至昇共同基於販賣第三級毒品愷他命之犯意聯
      絡，於民國99年5 月10日2 時29分許，藍乙玫以其門號00
      00000000號之行動電話，撥打郭建麟所使用，作為對外販
      賣毒品工具，門號為0000000000號行動電話聯絡購買第三
      級毒品愷他命事宜時，由尤至昇負責接聽，尤至昇與藍乙
      玫先於電話中談妥交易之金額、地點，並同意讓其賒帳新
      臺幣（下同）1,500 元後，遂於同日某時許，持郭建麟提
      供之愷他命，在高雄市○○○路與南屏路口之「丁丁藥局
      」前，由尤至昇交付5 公克之第三級毒品愷他命予藍乙玫
      ，供其施用，以此方式完成交易（即起訴書附表一編號九
      ）。
（二）郭建麟與尤至昇共同基於販賣第三級毒品愷他命之犯意聯
      絡，於99年5 月16日19時57分許，楊慧亭以其門號000000
      0000號之行動電話，撥打郭建麟上開門號為0000000000號
      行動電話聯絡告以欲購買第三級毒品愷他命事宜，雙方先
      於電話中談妥交易之金額、地點，再由尤至昇持郭建麟提
      供之愷他命，在高雄市○○路某處，交付不詳數量之第三
      級毒品愷他命5 包予楊慧亭，供其施用，楊慧亭則支付1,
      800 元予尤至昇，以此方式完成交易（即起訴書附表一編
      號一）。
（三）郭建麟意圖營利，基於販賣第三級毒品愷他命之犯意，於
      99年5 月18日15時37分許，楊慧亭以其門號0000000000號
      之行動電話，發送簡訊至郭建麟上開門號為0000000000號
      行動電話，告以欲購買第三級毒品愷他命事宜。嗣於同日
      某時許，在高雄市○○路某處，由郭建麟交付數量不詳之
      第三級毒品愷他命3 包予楊慧亭，供其施用，楊慧亭則支
      付1,200 元予郭建麟而完成交易（即起訴書附表一編號二
      ）。
（四）郭建麟意圖營利，基於販賣第三級毒品愷他命之犯意，於
      99年5 月20日12時05分許，藍乙玫以其門號0000000000號
      之行動電話，撥打郭建麟上開門號為0000000000號行動電
      話聯絡購買第三級毒品愷他命事宜。嗣於同日12時23分許
      許，在高雄市○○路某處，由郭建麟交付5 公克之第三級
      毒品愷他命予藍乙玫，供其施用，藍乙玫則因現金不足而
      賒帳1,500 元，以此方式而完成交易（即起訴書附表一編
      號十）。
（五）郭建麟意圖營利，基於販賣第三級毒品愷他命之犯意，於
      99年5 月20日23時28分許，黃炳煌以其門號0000000000號
      之行動電話，撥打郭建麟上開門號為0000000000號行動電
      話聯絡購買第三級毒品愷他命事宜。嗣於同日23時58分許
      ，在高雄市○○○路「丁丁藥局」附近，由郭建麟交付數
      量不詳之第三級毒品愷他命1 包予黃炳煌，供其施用，黃
      炳煌則支付350 元予郭建麟而完成交易（即起訴書附表一
      編號四）。
（六）郭建麟意圖營利，基於販賣第三級毒品愷他命之犯意，於
      99年5 月21日22時46分許，陳毓睫以其門號0000000000號
      之行動電話，撥打郭建麟上開門號為0000000000號行動電
      話聯絡購買第三級毒品愷他命事宜。嗣於同日23時43分許
      ，在高雄市○鎮區○○路某處，由郭建麟交付1 公克之第
      三級毒品愷他命予陳毓睫，供其施用，陳毓睫則支付300
      元予郭建麟而完成交易（即起訴書附表一編號七）。
（七）郭建麟與尤至昇共同基於販賣第三級毒品愷他命之犯意聯
      絡，於99年5 月22日0 時57分許，陳毓睫以其門號000000
      0000號之行動電話，撥打郭建麟上開門號為0000000000號
      行動電話聯絡告以欲購買第三級毒品愷他命事宜，雙方先
      於電話中談妥交易之金額、地點，再由尤至昇持郭建麟提
      供之愷他命，於同日1 時30分許，在高雄市新興區六合夜
      市附近，交付5 公克之第三級毒品愷他命予陳毓睫，供其
      施用，陳毓睫則支付1,500 元予尤至昇，以此方式完成交
      易（即起訴書附表一編號八）。
（八）郭建麟意圖營利，基於販賣第三級毒品愷他命之犯意，於
      99年6 月7 日3 時19分許，藍乙玫以其門號0000000000號
      之行動電話，撥打郭建麟上開門號為0000000000號行動電
      話聯絡購買第三級毒品愷他命事宜。嗣於同日3 時23分許
      許，在高雄市美術館區聯合醫院對面之統一超商前，由郭
      建麟交付5 公克之第三級毒品愷他命予藍乙玫，供其施用
      ，藍乙玫則因現金不足而賒帳1,500 元，以此方式而完成
      交易（即起訴書附表一編號十一）。
（九）郭建麟意圖營利，基於販賣第三級毒品愷他命之犯意，於
      99年6 月7 日21時36分許，楊培婷以其門號0000000000號
      之行動電話，撥打郭建麟上開門號為0000000000號行動電
      話聯絡購買第三級毒品愷他命事宜。嗣於同日22時43分許
      ，在高雄市美術館區聯合醫院附近，由郭建麟交付5 公克
      之第三級毒品愷他命予楊培婷，供其施用，楊培婷則支付
      1,500 元予郭建麟而完成交易（即起訴書附表一編號六）
      。
（十）郭建麟意圖營利，基於販賣第三級毒品愷他命之犯意，於
      99年6 月8 日13時21分許，黃炳煌以其門號0000000000號
      之行動電話，撥打郭建麟上開門號為0000000000號行動電
      話聯絡購買第三級毒品愷他命事宜。嗣於同日14時21分許
      ，在高雄市美術館區聯合醫院附近，由郭建麟交付數量不
      詳之第三級毒品愷他命4 包予黃炳煌，供其施用，黃炳煌
      則支付1,200 元予郭建麟而完成交易（即起訴書附表一編
      號五）。
（十一）郭建麟意圖營利，基於販賣第三級毒品愷他命之犯意，於
      99年6 月12日7 時46分許，楊慧亭以其門號0000000000號
      之行動電話，撥打郭建麟上開門號為0000000000號行動電
      話聯絡購買第三級毒品愷他命事宜。嗣於同日7 時58分許
      ，在高雄市美術館區聯合醫院對面之統一超商前，由郭建
      麟交付數量不詳之第三級毒品愷他命3 包予楊慧亭，供其
      施用，楊慧亭則支付1,200 元予郭建麟而完成交易（即起
      訴書附表一編號三）。
（十二）林昭利與尤至昇共同基於販賣第三級毒品愷他命之犯意聯
      絡，於99年9 月初某日，真實姓名年籍不詳之成年男子與
      林昭利聯絡告以欲購買第三級毒品愷他命事宜，雙方先談
      妥交易之金額、地點，再由尤至昇持林昭利提供之愷他命
      ，於同日某時許，在高雄市某處，交付數量不詳之第三級
      毒品愷他命1 包予該成年男子，供其施用，該成年男子則
      支付1,500 元予尤至昇，以此方式完成交易（即起訴書附
      表二編號二）。
（十三）林昭利意圖營利，基於販賣第三級毒品愷他命之犯意，於
      99年9 月21日16時許（起訴書誤載為20日），胡克威以其
      門號0000000000號之行動電話，撥打林昭利所使用，作為
      對外販賣毒品工具，門號為0000000000號行動電話聯絡購
      買第三級毒品愷他命事宜。嗣於同日某時許，在高雄市左
      營區榮民總醫院急診室前，由林昭利交付數量不詳之第三
      級毒品愷他命1 包予胡克威，供其施用，胡克威則支付1,
      500 元予林昭利而完成交易（即起訴書附表二編號一）。
二、嗣經警於99年9 月21日17時40分許，持搜索票至郭建麟、林
    昭利、尤至昇三人所租賃之高雄市○○區○○路80號6 樓住
    處執行搜索，當場查獲郭建麟、林昭利、尤至昇。郭建麟並
    於員警入內前將林昭利所有之第三級毒品愷他命2 大包（內
    有10小包、7 小包，合計驗後淨重65.279公克）自屋外往樓
    下丟棄，然仍為警尋得查獲，並在屋內扣得郭建麟所有之第
    三級毒品愷他命3 包（合計驗後淨重8.732 公克），及林昭
    利所有，供其販賣第三級毒品愷他命所用門號為0000000000
    號行動電話（含SIM 卡1 枚）、預備供林昭利販賣第三級毒
    品愷他命所用之中型空夾鏈袋1 包、小型空夾鍊袋9 包等物
    ，而查悉上情。俟郭建麟、林昭利、尤至昇於檢察官偵查中
    及本院審判時，對於前開販賣第三級毒品犯行均自白不諱。
    理  由
壹、證據能力部分
一、按被告以外之人於偵查中向檢察官所為陳述，除顯有不可信
    之情況者外，得為證據，刑事訴訟法第159 條之1 第2 項定
    有明文。偵查中對被告以外之人所為之偵查筆錄，性質上係
    屬傳聞證據，惟現階段刑事訴訟法規定檢察官代表國家偵查
    犯罪、實施公訴，依法其有訊問被告之權，證人且須具結，
    而實務運作時，檢察官偵查中向被告以外之人所取得之陳述
    ，原則上均能遵守法律規定，不致違法取供，其可信度極高
    ，職是，本件證人楊慧亭、黃炳煌、楊培婷、陳毓睫、藍乙
    枚、胡克威、郭建麟、林昭利於偵查中檢察官以證人身分予
    以訊問，並經依法具結在卷，且無證據顯示檢察官在偵查時
    有不法取供之情形，亦查無證據顯示有顯不可信之情況。是
    揆諸前揭說明，上開證人於偵查中之證述，均具有證據能力
    。
二、通訊監察之錄音，係利用科技產物取得之證據，與供述證據
    性質不同，是否具備證據能力，端以證據取得是否合法性為
    定，不適用傳聞排除法則。若取得證據之機械性能與操作技
    術無虞，錄音內容之同一性即不成問題，又翻譯者之聽覺及
    語言之理解若不成問題，譯文與錄音之同一性，即無可非議
    。亦即通訊監聽（錄）本質上係搜索扣押之延伸，其取得證
    據之證據能力有無，厥以監聽（錄）之「合法性」作決定，
    如係合法監聽所取得，不生欠缺證據能力問題。此種監聽（
    錄）取得之證據，雖具有「審判外陳述」之外觀，但並不適
    用供述證據之傳聞排除法則。監聽（錄）取得之證據，合法
    取得之證據所須檢驗者，為證據之「同一性」及「真實性」
    。詳言之，監聽（錄）取得之錄音須與監聽內容一致、錄音
    之譯文須與取得之錄音一致，始符合證據「同一性」之要求
    ，又錄音譯文之解讀，須符合原來對話人之意思，始符合證
    據「真實性」之要求，而具備足夠證明力。此種證據因係機
    械操作形成，「同一性」係檢驗機械性能與操作技術，「真
    實性」則係檢驗譯作者之聽寫與理解能力，與傳聞證據之檢
    驗原理，迥不相同（最高法院97年台上字第3872號、3936號
    判決意旨參照）。本件如附表所示之各該通訊監察譯文係由
    本院核發99年度聲監字第908 號、99年度聲監續字第1780號
    通訊監察書，對被告郭建麟持有之上開門號0000000000號行
    動電話進行監聽，有本院之通訊監察書（見本院卷第42頁至
    第43頁、第51頁）在卷可憑，且被告郭建麟所犯者係販賣第
    三級毒品罪，該罪最輕本刑為有期徒刑5 年以上，合於通訊
    保障及監察法第5 條第1 項第1 款之監察要件，因此均係合
    法監聽所得之證據，依上開說明該等通訊譯文均具有證據能
    力。
三、次按被告以外之人於審判外之言詞或書面陳述，除法律有規
    定者外，不得作為證據；被告以外之人於審判外之陳述，雖
    不符刑事訴訟法第159 條之1 至同條之4 之規定，而經當事
    人於審判程序同意作為證據，法院審酌該言詞陳述或書面陳
    述作成時之情況，認為適當者，亦得為證據。當事人、代理
    人或辯護人於法院調查證據時，知有刑事訴訟法第159 條第
    1 項不得為證據之情形，而未於言詞辯論終結前聲明異議者
    ，視為有前項之同意，刑事訴訟法第159 條第1 項、第159
    條之5 分別定有明文。查本判決所引用之各項據以認定事實
    之傳聞證據，被告郭建麟、林昭利、尤至昇、渠等辯護人及
    公訴人於本院言詞辯論終結前，均不爭執而未曾聲明異議，
    本院審酌該等言詞及書面陳述作成時之情況，並無出於任意
    性或不正取供，或違法或不當情事，且客觀上亦無不可信之
    情況，堪認為適當，揆諸前開說明，依法均有證據能力，合
    先敘明。
貳、實體部分
一、認定事實部分
（一）被告郭建麟部分：事實欄一（一）至（十一）
      上揭事實欄一（一）至（十一）之事實，業據被告郭建麟於
      偵查及本院審理中均坦承不諱，核與證人黃炳煌、楊慧亭
      、楊培婷、陳毓睫、藍乙玫於警詢、偵查中之證述俱相符
      （見高雄市政府警察局警卷一第30頁反至第31頁反、第39
      頁至第39頁反、99年度偵字第30522 號偵卷第57頁至第59
      頁、第107 頁至第108 頁、第117 頁至第117 頁反、第13
      6 頁至第137 頁），且與共同被告尤至昇於偵查中之證詞
      互核一致（見99年度偵字第30522 號偵卷第90頁至第91頁
      ），而未扣案之門號為0000000000號之行動電話，係被告
      郭建麟自承所有（見本院卷第38頁反），復有如附表二編
      號1 至編號11所示之通訊監察譯文附卷可憑。再警方於99
      年9 月21日17時40分許，在高雄市○○區○○路80號6 樓
      被告3 人住處扣得之白色結晶粉末3 包，經送鑑定結果，
      均含有第三級毒品愷他命之成分，皆屬毒品危害防制條例
      第2 條第2 項第3 款所稱之第三級毒品（合計驗後淨重為
      8.732 公克），此有高雄市立凱旋醫院100 年1 月8 日高
      市凱醫驗字第14681 號濫用藥物成品檢驗鑑定書1 紙（見
      本院卷第96頁）附卷足佐，足認被告郭建麟任意性自白均
      核與事實相符，本件事證明確，其犯行均堪認定。
（二）被告林昭利部分：事實欄一（十二）、（十三）
      上揭事實欄一（十二）、（十三）之事實，業據被告林昭利於
      偵查及本院審理中均坦承不諱，核與證人胡克成於警詢、
      偵查中之證述相符（見99年度偵字第30522 號偵卷第136
      頁），且與共同被告尤至昇於偵查中之證詞互核一致（見
      99年度偵字第30522 號偵卷第18頁）。再警方於99年9 月
      21日17時40分許，在被告3 人上開住處扣得之白色結晶粉
      末2 大包（共計17包），經送鑑定結果，均含有第三級毒
      品愷他命之成分，皆屬毒品危害防制條例第2 條第2 項第
      3 款所稱之第三級毒品（合計驗後淨重65.279公克），此
      有高雄市立凱旋醫院100 年1 月8日高市凱醫驗字第14681
      號濫用藥物成品檢驗鑑定書1 紙（見本院卷第97頁）附卷
      足佐，足認被告林昭利任意性自白均核與事實相符，本件
      事證明確，其犯行俱堪認定。
（三）被告尤至昇部分：事實欄一（一）、（二）、（七）及（
      十二）
      上揭事實欄一（一）、（二）、（七）及（十二）之事實，
      業據被告尤至昇於偵查及本院審理中均坦承不諱，核與證
      人藍乙玫、楊慧亭、陳毓睫於警詢、偵查中之證述俱相符
      （見高雄市政府警察局警卷一第39頁、99年度偵字第3052
      2 號偵卷第58頁、第67頁、第107 頁至第108 頁、第117
      頁至第11 7頁反、第136 頁至第137 頁），且與共同被告
      郭建麟、林昭利於偵查中之證詞互核一致（見99年度偵字
      第30522 號偵卷第14頁、第77頁至第78頁、第95頁），復
      有如附表二編號1 、2 、7 所示之通訊監察譯文附卷可憑
      ，足認被告尤至昇任意性自白均與事實相符，本件事證為
      明確，其犯行俱堪認定。
（四）再邇來政府為杜絕毒品氾濫，毒害人民甚深，再三宣導教
      民眾遠離毒品、媒體之報導既深且廣，對於毒品之禁絕，
      應為民眾所熟悉。又政府對於查緝施用、轉讓及販賣毒品
      無不嚴格執行，且販賣毒品罪更係重罪，設若無利可圖，
      衡情一般持有毒品者，當不致輕易將持有毒品交付他人。
      況第三級毒品愷他命價格不貲、物稀價昂，且販賣毒品係
      違法行為，非可公然為之，亦無公定之價格，不論任何包
      裝，均可任意分裝增減分量，每次買賣價量，亦可能隨時
      依雙方間之關係深淺、資力、需求量及對行情之認知、來
      源是否充裕、查緝是否嚴緊，購買者被查獲時供述購買對
      象之可能性風險之評估等，因而異其標準，並隨時機動調
      整，非可一概而論，是販賣之利得，除經坦承犯行或價量
      俱臻明確外，委難查得實情，販賣之人從價差或量差中牟
      利方式雖異，其意圖營利之非法販賣行為則一，茍無任何
      利益可圖，被告3 人實無甘冒風險，在與購毒者均非至親
      之下，將毒品無償交付。從而，被告3 人應有欲從中賺取
      差額利潤以牟利之意圖，應堪認定。
（五）綜上，被告郭建麟、林昭利、尤至昇意圖營利，販賣第三
      級毒品愷他命之犯行，均已事證明確，被告3 人犯行均堪
      認定，應俱予依法論科。
二、論罪科刑部分
（一）被告郭建麟部分：
      核被告郭建麟就事實欄一（一）至（十一）所為，均係犯毒
      品危害防制條例第4 條第3 項販賣第三級毒品罪。被告郭
      建麟與尤至昇間，就事實欄一（一）、（二）、（七）之
      犯行，有犯意聯絡及行為分擔，應論以共同正犯。被告郭
      建麟所犯上開11次販賣第三級毒品罪，犯意各別，行為互
      殊，應予分論併罰。又被告郭建麟就事實欄一（一）至（
      十一）所示販賣第三級毒品犯行，於偵查及本院審理中均自
      白犯罪，應俱依毒品危害防制條例第17條第2 項之規定減
      輕其刑。爰審酌被告郭建麟正值青壯年，不思以正途取財
      ，明知愷他命經公告列為第三級毒品，竟仍販賣愷他命供
      人施用以牟利，戕害他人人身至深且鉅，危害社會風氣，
      助長毒品氾濫，足以衍生其他犯罪，危害我國社會治安，
      且被告郭建麟販賣毒品之次數達11次之多，並多次居於主
      導地位，使共同被告尤至昇為交付毒品及收取價金之犯行
      ，所為實不足取，惟念及被告郭建麟犯後始終坦承犯行，
      已有悔悟，態度尚佳，及其犯罪之動機、手段、所得利益
      等一切情狀，分別量處如主文所示之刑，並定其應執行之
      刑。至辯護人雖以被告郭建麟年紀尚輕，為家中經濟考量
      ，始觸法致罹刑章，請求依刑法第59條酌減其刑，惟刑法
      第59條之減輕其刑，必於犯罪之情狀，在客觀上足以引起
      一般同情，認為即予宣告法定低度刑期，猶嫌過重者，始
      有其適用（最高法院51年度台上第899 號判決可資參照）
      ，本案被告郭建麟販賣第三級毒品愷他命之次數達11次之
      多，而其犯罪之動機、態度等情狀，業經本院於法定刑科
      刑時所審酌，非可得依刑法第59條減刑之事由，自無該規
      定減刑之適用，附此敘明。
（二）被告林昭利部分：
      核被告林昭利就事實欄一（十二）、（十三）所為，均係犯毒
      品危害防制條例第4 條第3 項販賣第三級毒品罪。被告林
      昭利與尤至昇間，就事實欄一（十二）之犯行，有犯意聯絡
      及行為分擔，應論以共同正犯。被告林昭利所犯上開2 次
      販賣第三級毒品罪，犯意各別，行為互殊，應予分論併罰
      。又被告林昭利就事實欄一（十二）、（十三）所示販賣第三
      級毒品犯行，於偵查及本院審理中均自白犯罪，應俱依毒
      品危害防制條例第17條第2 項之規定減輕其刑。爰審酌被
      告林昭利正值青壯年，不思以正途取財，明知愷他命經公
      告列為第三級毒品，竟仍販賣愷他命供人施用以牟利，戕
      害他人人身至深且鉅，危害社會風氣，助長毒品氾濫，足
      以衍生其他犯罪，危害我國社會治安，所為不足可取，惟
      念其犯後坦承犯行，已有悔悟，態度尚佳，及其犯罪動機
      、手段等一切情狀，分別量處如主文所示之刑，並定其應
      執行之刑。至辯護人雖以被告林昭利年紀尚輕，為家中經
      濟考量，始觸法致罹刑章，請求依刑法第59條酌減其刑，
      惟刑法第59條之減輕其刑，必於犯罪之情狀，在客觀上足
      以引起一般同情，認為即予宣告法定低度刑期，猶嫌過重
      者，始有其適用（最高法院51年度台上第899 號判決可資
      參照），本案檢察官雖僅起訴被告林昭利2 次販賣第三級
      毒品犯行，然被告林昭利均係居於販賣第三級毒品之主導
      地位，參以本案被告林昭利為警查扣之愷他命高達17包（
      合計驗後淨重65.279公克），亦如上述，與單純受他人指
      示而參與犯行者有異，危害社會程度亦較諸重大，而被告
      林昭利犯罪之動機、態度等情狀，業經本院於法定刑科刑
      時所審酌，是其非可得依刑法第59條減刑之事由，自無該
      規定減刑之適用，附此敘明。
（三）被告尤至昇部分：
      核被告尤至昇就事實欄一（一）、（二）、（七）、（十二
      ）所為，均係犯毒品危害防制條例第4 條第3 項販賣第三
      級毒品罪。被告尤至昇與郭建麟間，就事實欄一（一）、
      （二）、（七）之犯行；與林昭利間，就事實欄一（十二）
      之犯行，各有犯意聯絡及行為分擔，應俱論以共同正犯。
      被告尤至昇所犯上開4 次販賣第三級毒品罪，犯意各別，
      行為互殊，應予分論併罰。復被告尤至昇就事實欄一（一
      ）、（二）、（七）及（十二）所示販賣第三級毒品犯行，
      於偵查及本院審理中均自白犯罪，應俱依毒品危害防制條
      例第17條第2 項之規定減輕其刑。另被告尤至昇藉與郭建
      麟、林昭利共同販賣第三級毒品愷他命圖利，所為罪質及
      惡性固非輕微，惟被告尤至昇係因受郭建麟、林昭利之指
      示，始為交付毒品及收取價金之行為，其販賣第三級毒品
      愷他命之犯行固有4 次，然該4 次交易金額分為1,500 元
      、1,800 元、1,500 元、1,500 元，數量不多，獲利非鉅
      ，參以其非販賣毒品之上游大盤，與其他販毒集團，大量
      大規模販毒給不特定之多數人施用，牟得龐大厚利等情形
      相較，被告尤至昇之行為危害社會程度顯有差異，而屬輕
      微，如以毒品危害防制條例第4 條第3 項規定之法定本刑
      ，而逕予宣告最低本刑5 年有期徒刑，依一般法律情感，
      亦仍嫌過重，而情可憫恕，故應各依刑法第59條之規定減
      輕其刑，方屬公允衡平，而與前開自白之減輕事由，分別
      遞減輕之。爰審酌被告尤至昇正值青壯年，不思以正途取
      財，明知愷他命經公告列為第三級毒品，竟仍與郭建麟、
      林昭利共同販賣愷他命供人施用以牟利，戕害他人人身至
      深且鉅，危害社會風氣，助長毒品氾濫，足以衍生其他犯
      罪，危害我國社會治安，所為實不足取，惟念其犯後坦承
      犯行，已有悔悟，態度尚佳，及其犯罪之動機、手段等一
      切情狀，分別量處如主文所示之刑，並定其應執行之刑。
三、沒收部分：
（一）按依毒品危害防制條例第18條第1 項前段之規定，應予沒
      收銷燬之毒品，以經查獲之第一、二級毒品為限。又毒品
      依其成癮性、濫用性及對社會危害性，共分為四級，上開
      條例並就製造、運輸、販賣、意圖販賣而持有、以非法方
      法使人施用、引誘他人施用及轉讓不同等級之毒品等行為
      ，分別定其處罰。至施用或持有第三、四級毒品，因其可
      罰性較低，故未設處罰之規定，僅就施用及持有第一、二
      級毒品科以刑罰。然鑑於第三、四級毒品均係管製藥品，
      特於同條例第11條之1 明定無正當理由，不得擅自持有；
      第18條第1 項後段復規定查獲之第三、四級毒品，無正當
      理由而擅自持有者，沒入銷燬之。從而，依同條例第18條
      第1 項後段應沒入銷燬之毒品，專指查獲施用或持有之第
      三、四級毒品而言；倘係查獲製造、運輸、販賣、意圖販
      賣而持有、以非法方法使人施用、引誘他人施用或轉讓第
      三、四級毒品，既屬同條例相關法條明文規定處罰之犯罪
      行為，即非該條項應依行政程式沒入銷燬之範圍。又同條
      例第19條第1 項所定「供犯罪所用或因犯罪所得之物」，
      係指犯第4 條至第9 條、第12條、第13條或第14條第1 項
      、第2 項之罪所用或所得之物，不包括毒品本身在內，是
      尚不得援用此項規定為第三、四級毒品之沒收依據。再同
      條例對於查獲之製造、運輸、販賣、意圖販賣而持有、以
      非法方法使人施用、引誘他人施用及轉讓第三、四級毒品
      之沒收，並無特別規定，如其行為已構成犯罪，則該毒品
      即屬不受法律保護之違禁物，應回歸刑法之適用，依刑法
      第38條第1 項第1 款之規定沒收之，始為適法（最高法院
      96年台上字第727 號判決可資參照）。次按，以營利為目
      的販入毒品，經多次販賣後，持有剩餘毒品被查獲，其各
      次販賣毒品行為，固應併合處罰。惟該持有剩餘毒品之低
      度行為，應僅為最後一次販賣毒品之高度行為所吸收，不
      另論罪。則就該查獲之剩餘毒品，祇能於最後一次之販賣
      毒品罪宣告沒收銷燬，不得於各次販賣毒品罪均宣告沒收
      銷燬（最高法院97年度台上字第4068號判決參照）。查本
      案扣得被告郭建麟所有之白色結晶粉末3 包、被告林昭利
      所有之白色結晶粉末17包，經送鑑定結果，均係含有第三
      級毒品愷他命之成分，皆屬毒品危害防制條例第2 條第2
      項第3 款所稱之第三級毒品（被告郭建麟部分：合計驗後
      淨重8.732 公克；被告林昭利部分：合計驗後淨重65.279
      公克），已如上述，依上開最高法院見解，均係屬違禁物
      ，是應分別於被告郭建麟、林昭利最後一次販賣第三級毒
      品罪刑項下，即事實欄一（十一）、（十三）項下，各依刑法
      第38條第1 項第1 款，宣告沒收。又上揭毒品之包裝袋因
      直接包覆該毒品，其上顯留有該毒品之殘渣，衡情自難與
      之析離，當應整體視之為毒品，均併予宣告沒收，至鑑驗
      耗損之毒品愷他命既已滅失，自無庸為沒收之諭知。
（二）扣案之門號為0000000000號行動電話1 支（含SIM 卡1 枚
      ），為被告林昭利所有，業據其於本院準備程序時供陳在
      卷（見本院卷第38頁反），為聯絡本案事實欄一（十三）所
      示販賣第三級毒品之用，係供犯販賣第三級毒品所用，應
      依毒品危害防制條例第19條第1 項之規定，於被告林昭利
      所犯該次罪刑項下，宣告沒收；而扣案之中型夾鏈袋1 包
      、小型夾鍊袋9 包，均為被告林昭利所有，業據其於本院
      準備程序時供陳在卷（見本院卷第38頁反），係預備供分
      裝愷他命使用，應依刑法第38條第1 項第2 款規定及共犯
      連帶原則，分別於被告林昭利所犯各該罪刑項下、被告尤
      至昇所犯如事實欄一（十二）罪刑項下，宣告沒收。又門號
      為0000000000號行動電話1 支（含SIM 卡1 枚），為被告
      郭建麟所有，業據其於本院準備程序時供陳在卷（見本院
      卷第38頁反），為供聯絡本案事實欄一（一）至（十一）所
      示販賣第三級毒品愷他命所，係供被告郭建麟犯販賣第三
      級毒品所用之物，雖未扣案，惟無積極證據證明業已滅失
      ，應於被告郭建麟所犯如事實欄（三）至（六）、（八）
      至（十一）所示罪刑項下，依毒品危害防制條例第19條第1
      項之規定，分別宣告沒收，如全部或一部不能沒收時，追
      徵其價額；於被告郭建麟、尤至昇所犯如事實欄（一）、
      （二）、（七）所示各該罪刑項下，各依毒品危害防制條
      例第19條第1 項之規定及共犯連帶原則，宣告被告郭建麟
      、尤至昇連帶沒收，如全部或一部不能沒收時，由渠等連
      帶追徵其價額。
（三）又按毒品危害防制條例第19條第1 項規定「犯第4 條至第
      9 條、第12條、第13條或第14條第1 項、第2 項之罪者，
      其供犯罪所用或因犯罪所得之財物，均沒收之，如全部或
      一部不能沒收時，追徵其價額或以其財產抵償之」；又共
      同正犯之犯罪所得為新臺幣時，因係合併計算，且於全部
      或一部不能沒收時，以其財產抵償之，為避免執行時發生
      重複沒收、抵償之情形，故各共同正犯之間係採連帶沒收
      主義，於裁判時僅諭知連帶沒收，不得就全體共同正犯之
      總所得對各該共同正犯分別重複諭知沒收；此與罰金刑應
      分別諭知、分別執行者不同（最高法院96年度台上字第34
      50號判決意旨參照），是分述如下：
   1. 被告郭建麟就事實欄一（三）、（五）、（六）、（九）
      至（十一）所示販賣第三級毒品取得之交易金額，分別為
      1,200元、350 元、300 元、1,500 元、1,200 元、1,200
      元，雖未扣案，惟係其販賣第三級毒品所得之財物，應依
      毒品危害防制條例19條第1 項規定，在各該罪刑項下宣告
      沒收，如全部或一部不能沒收時，以其財產抵償之。
   2. 被告郭建麟與尤至昇就事實欄一（二）、（七）所示共同
      販賣第三級毒品取得之交易價金1,800 元、1,500 元，雖
      未扣案，惟係被告郭建麟與尤至昇共同販賣第三級毒品所
      得之財物，應依毒品危害防制條例第19條第1 項規定，在
      被告郭建麟、尤至昇各該罪刑項下，宣告被告郭建麟、尤
      至昇連帶沒收，如全部或一部不能沒收時，以渠等之財產
      連帶抵償之。
   3. 被告林昭利就事實欄一（十三）所示販賣第三級毒品取得之
      交易金額1,500 元，雖未扣案，惟係其販賣第三級毒品所
      得之財物，應依毒品危害防制條例19條第1 項規定，在該
      次罪刑項下宣告沒收，如全部或一部不能沒收時，以其財
      產抵償之。而被告林昭利與尤至昇就事實欄一（十二）所示
      共同販賣第三級毒品取得之交易價金1,500 元，雖未扣案
      ，惟係被告林昭利與尤至昇共同販賣第三級毒品所得之財
      物，應依毒品危害防制條例第19條第1 項規定，在被告林
      昭利、尤至昇該次罪刑項下，宣告被告林昭利、尤至昇連
      帶沒收，如全部或一部不能沒收時，以渠等之財產連帶抵
      償之。
（四）至扣案之粉橘色圓形錠劑1 顆，經送鑑定結果，係含有第
      四級毒品消西泮之成分，此有高雄市立凱旋醫院100 年1
      月8 日高市凱醫驗字第14681 號濫用藥物成品檢驗鑑定書
      1 份（見本院卷第97頁），是該錠劑非屬違禁物，亦乏證
      據證明係供前揭犯罪所用；扣案之吸食K 盤2 組、行動電
      話10支（序號分別為000000000000000 、00000000000000
      0 、000000000000000 、000000000000000 、0000000000
      00000 、000000000000000 、000000000000000 、000000
      000000000 、000000000000000 、000000000000000 ），
      雖為被告郭建麟、林昭利、尤至昇所有，惟均無證據證明
      係供被告3 人犯本案所用或所得之物，且皆非違禁物，爰
      俱不為沒收之諭知。
據上論斷，應依刑事訴訟法第299 條第1 項前段，毒品危害防制
條例第4 條第3 項、第17條第2 項、第19條第1 項，刑法第11條
、第28條、第51條第5 款、第59條、第38條第1 項第1 款、第2
款，判決如主文。
本案經檢察官鄧怡君到庭執行職務。
中    華    民    國  100     年    2     月    17    日
                  刑事第七庭    審判長法  官  陳  箐
                                      法  官  廖華君
                                      法  官  簡佩珺
以上正本證明與原本無異。
如不服本判決應於收受送達後十日內向本院提出上訴書狀，並應
敘述具體理由；其未敘述上訴理由者，應於上訴期間屆滿後二十
日內向本院補提理由書（均須按他造當事人之人數附繕本）「切
勿逕送上級法院」。
中    華    民    國  100     年    2     月    17    日
                                      書記官  蕭家玲
附錄犯罪科刑法條：
毒品危害防制條例第4條
製造、運輸、販賣第一級毒品者，處死刑或無期徒刑；處無期徒
刑者，得併科新臺幣2 千萬元以下罰金。
製造、運輸、販賣第二級毒品者，處無期徒刑或7 年以上有期徒
刑，得併科新臺幣1 千萬元以下罰金。
製造、運輸、販賣第三級毒品者，處5 年以上有期徒刑，得併科
新臺幣7 百萬元以下罰金。
製造、運輸、販賣第四級毒品者，處3 年以上10年以下有期徒刑
，得併科新臺幣3 百萬元以下罰金。
製造、運輸、販賣專供製造或施用毒品之器具者，處1 年以上7
年以下有期徒刑，得併科新臺幣1 百萬元以下罰金。
前五項之未遂犯罰之。
 附表一：被告郭建麟之主文
┌──┬───────┬──────────────────┐
│編號│犯罪事實      │主  文                              │
├──┼───────┼──────────────────┤
│ 1  │事實欄一（一）│郭建麟共同販賣第三級毒品，處有期徒刑│
│    │之事實        │貳年拾月。未扣案之門號0000000│
│    │（以1,500 元之│一三二號行動電話壹支（含SIM 卡壹枚）│
│    │價格販賣，惟購│，與尤至昇連帶沒收之，如全部或一部不│
│    │毒者賒帳）    │能沒收時，由其與尤至昇連帶追徵其價額│
│    │              │。                                  │
├──┼───────┼──────────────────┤
│ 2  │事實欄一（二）│郭建麟共同販賣第三級毒品，處有期徒刑│
│    │之事實        │貳年拾月。未扣案之門號0000000│
│    │（以1,800 元之│一三二號行動電話壹支（含SIM 卡壹枚）│
│    │價格販賣）    │，與尤至昇連帶沒收之，如全部或一部不│
│    │              │能沒收時，由其與尤至昇連帶追徵其價額│
│    │              │；未扣案之販賣第三級毒品所得新臺幣壹│
│    │              │仟捌佰元與尤至昇連帶沒收，如全部或一│
│    │              │部不能沒收時，以其與尤至昇之財產連帶│
│    │              │抵償之。                            │
├──┼───────┼──────────────────┤
│ 3  │事實欄一（三）│郭建麟販賣第三級毒品，處有期徒刑貳年│
│    │之事實        │捌月。未扣案之門號0000000一三│
│    │（以1,200 元之│二號行動電話壹支（含SIM 卡壹枚），沒│
│    │價格販賣）    │收之，如全部或一部不能沒收時，追徵其│
│    │              │價額；未扣案之販賣第三級毒品所得新臺│
│    │              │幣壹仟貳佰元沒收，如全部或一部不能沒│
│    │              │收時，以其財產抵償之。              │
├──┼───────┼──────────────────┤
│ 4  │事實欄一（四）│郭建麟販賣第三級毒品，處有期徒刑貳年│
│    │之事實        │拾月。未扣案之門號0000000一三│
│    │（以1,500 元之│二號行動電話壹支（含SIM 卡壹枚），沒│
│    │價格販賣，惟購│收之，如全部或一部不能沒收時，追徵其│
│    │毒者賒帳）    │價額。                              │
├──┼───────┼──────────────────┤
│ 5  │事實欄一（五）│郭建麟販賣第三級毒品，處有期徒刑貳年│
│    │之事實        │捌月。未扣案之門號0000000一三│
│    │（以350 元之價│二號行動電話壹支（含SIM 卡壹枚），沒│
│    │格販賣）      │收之，如全部或一部不能沒收時，追徵其│
│    │              │價額；未扣案之販賣第三級毒品所得新臺│
│    │              │幣參佰伍拾元沒收，如全部或一部不能沒│
│    │              │收時，以其財產抵償之。              │
├──┼───────┼──────────────────┤
│ 6  │事實欄一（六）│郭建麟販賣第三級毒品，處有期徒刑貳年│
│    │之事實        │捌月。未扣案之門號0000000一三│
│    │（以300 元之價│二號行動電話壹支（含SIM 卡壹枚），沒│
│    │格販賣）      │收之，如全部或一部不能沒收時，追徵其│
│    │              │價額；未扣案之販賣第三級毒品所得新臺│
│    │              │幣參佰元沒收，如全部或一部不能沒收時│
│    │              │，以其財產抵償之。                  │
├──┼───────┼──────────────────┤
│ 7  │事實欄一（七）│郭建麟共同販賣第三級毒品，處有期徒刑│
│    │之事實        │貳年拾月。未扣案之門號0000000│
│    │（以1,500 元之│一三二號行動電話壹支（含SIM 卡壹枚）│
│    │價格販賣）    │，與尤至昇連帶沒收之，如全部或一部不│
│    │              │能沒收時，由其與尤至昇連帶追徵其價額│
│    │              │；未扣案之販賣第三級毒品所得新臺幣壹│
│    │              │仟伍佰元與尤至昇連帶沒收，如全部或一│
│    │              │部不能沒收時，以其與尤至昇之財產連帶│
│    │              │抵償之。                            │
├──┼───────┼──────────────────┤
│ 8  │事實欄一（八）│郭建麟販賣第三級毒品，處有期徒刑貳年│
│    │之事實        │拾月。未扣案之門號0000000一三│
│    │（以1,500 元之│二號行動電話壹支（含SIM 卡壹枚），沒│
│    │價格販賣，惟購│收之，如全部或一部不能沒收時，追徵其│
│    │毒者賒帳）    │價額。                              │
├──┼───────┼──────────────────┤
│ 9  │事實欄一（九）│郭建麟販賣第三級毒品，處有期徒刑貳年│
│    │之事實        │拾月。未扣案之門號0000000一三│
│    │（以1,500 元之│二號行動電話壹支（含SIM 卡壹枚），沒│
│    │價格販賣）    │收之，如全部或一部不能沒收時，追徵其│
│    │              │價額；未扣案之販賣第三級毒品所得新臺│
│    │              │幣壹仟伍佰元沒收，如全部或一部不能沒│
│    │              │收時，以其財產抵償之。              │
├──┼───────┼──────────────────┤
│ 10 │事實欄一（十）│郭建麟販賣第三級毒品，處有期徒刑貳年│
│    │之事實        │捌月。未扣案之門號0000000一三│
│    │（以1,200 元之│二號行動電話壹支（含SIM 卡壹枚），沒│
│    │價格販賣）    │收之，如全部或一部不能沒收時，追徵其│
│    │              │價額；未扣案之販賣第三級毒品所得新臺│
│    │              │幣壹仟貳佰元沒收，如全部或一部不能沒│
│    │              │收時，以其財產抵償之。              │
├──┼───────┼──────────────────┤
│ 11 │事實欄一（十一）│郭建麟販賣第三級毒品，處有期徒刑貳年│
│    │之事實        │捌月。扣案之第三級毒品愷他命參包（合│
│    │（以1,200 元之│計驗後淨重捌點柒參貳公克）暨其包裝袋│
│    │價格販賣）    │參只，均沒收之；未扣案之門號○九七三│
│    │              │三九四一三二號行動電話壹支（含SIM 卡│
│    │              │壹枚），沒收之，如全部或一部不能沒收│
│    │              │時，追徵其價額；未扣案之販賣第三級毒│
│    │              │品所得新臺幣壹仟貳佰元沒收，如全部或│
│    │              │一部不能沒收時，以其財產抵償之。    │
└──┴───────┴──────────────────┘
 附表二：被告尤至昇之主文
┌──┬───────┬──────────────────┐
│編號│犯罪事實      │主  文                              │
├──┼───────┼──────────────────┤
│ 1  │事實欄一（一）│尤至昇共同販賣第三級毒品，處有期徒刑│
│    │之事實        │壹年伍月。未扣案之門號0000000│
│    │（以1,500 元之│一三二號行動電話壹支（含SIM 卡壹枚）│
│    │價格販賣，惟購│，與郭建麟連帶沒收之，如全部或一部不│
│    │毒者賒帳）    │能沒收時，由其與郭建麟連帶追徵其價額│
│    │              │。                                  │
├──┼───────┼──────────────────┤
│ 2  │事實欄一（二）│尤至昇共同販賣第三級毒品，處有期徒刑│
│    │之事實        │壹年伍月。未扣案之門號0000000│
│    │（以1,800 元之│一三二號行動電話壹支（含SIM 卡壹枚）│
│    │價格販賣）    │，與郭建麟連帶沒收之，如全部或一部不│
│    │              │能沒收時，由其與郭建麟連帶追徵其價額│
│    │              │；未扣案之販賣第三級毒品所得新臺幣壹│
│    │              │仟捌佰元與郭建麟連帶沒收，如全部或一│
│    │              │部不能沒收時，以其與郭建麟之財產連帶│
│    │              │抵償之。                            │
├──┼───────┼──────────────────┤
│ 3  │事實欄一（七）│尤至昇共同販賣第三級毒品，處有期徒刑│
│    │之事實        │壹年伍月。未扣案之門號0000000│
│    │（以1,500 元之│一三二號行動電話壹支（含SIM 卡壹枚）│
│    │價格販賣）    │，與郭建麟連帶沒收之，如全部或一部不│
│    │              │能沒收時，由其與郭建麟連帶追徵其價額│
│    │              │；未扣案之販賣第三級毒品所得新臺幣壹│
│    │              │仟伍佰元與郭建麟連帶沒收，如全部或一│
│    │              │部不能沒收時，以其與郭建麟之財產連帶│
│    │              │抵償之。                            │
├──┼───────┼──────────────────┤
│ 4  │事實欄一（十二）│尤至昇共同販賣第三級毒品，處有期徒刑│
│    │之事實        │壹年伍月。扣案之中型空夾鍊袋壹包及小│
│    │（以1,500 元之│型空夾鍊袋玖包，均沒收之；未扣案之販│
│    │價格販賣）    │賣第三級毒品所得新臺幣壹仟伍佰元與林│
│    │              │昭利連帶沒收，如全部或一部不能沒收時│
│    │              │，以其與林昭利之財產連帶抵償之。    │
└──┴───────┴──────────────────┘
 附表三：通訊監察譯文
┌──┬────┬─────────────────────┬────┐
│編號│犯罪事實│通訊監察譯文                              │來源出處│
├──┼────┼─────────────────────┼────┤
│ 1  │如事實欄│（1）99/05/10，02：29：32，被告郭建麟（下 │警卷二第│
│    │二（一）│     稱A ，即0000000000號行動電話持有者） │25頁、偵│
│    │所示之事│     與證人藍乙玫（下稱B ，即0000000000號 │卷第120 │
│    │實      │     行動電話持有者）通話內容：           │頁      │
│    │        │B：喂，你在哪裡？                         │        │
│    │        │A：他（指弟弟）在睡覺阿。                 │        │
│    │        │B：是喔，阿你是誰阿？                     │        │
│    │        │A：志昇（音同）。                         │        │
│    │        │B ：喔，志昇（音同）喔，我王小梅（音同）拉│        │
│    │        │。                                        │        │
│    │        │A：我知道阿，對阿。                       │        │
│    │        │B：你是在博愛跟明誠那裡嘛？               │        │
│    │        │A：對。                                   │        │
│    │        │B ：哎，就是…我要…我想一下我要怎麼講阿？│        │
│    │        │我要向他調小姐（指買毒品）吶。            │        │
│    │        │A ：有喔，幾位？                          │        │
│    │        │B ：5 位（買5 ），沒有，我是因為朋友要來，│        │
│    │        │我教他順便幫我拿，然後我明天再付錢給他。  │        │
│    │        │A ：是喔，我看小姐有沒有來上班，我剛來而已│        │
│    │        │，我看如果有的話我再打給你好嗎？B         │        │
│    │        │A：好阿好阿。                             │        │
│    │        │（2）99/05/10，02：34：10，被告郭建麟（下 │        │
│    │        │     稱A ，即0000000000號行動電話持有者） │        │
│    │        │     與證人藍乙玫（下稱B ，即0000000000號 │        │
│    │        │     行動電話持有者）通話內容：           │        │
│    │        │A告知B要等弟弟起床才有小姐（毒品）        │        │
├──┼────┼─────────────────────┼────┤
│ 2  │如事實欄│（1）99/05/16，19：57：07，被告郭建麟（下 │警卷一第│
│    │二（二）│     稱A ，即0000000000號行動電話持有者） │45頁    │
│    │所示之事│     與證人楊慧亭（下稱B ，即0000000000號 │        │
│    │實      │     行動電話持有者）通話內容：           │        │
│    │        │B ：喂，我到了，我要10個人（買10）喔。    │        │
│    │        │A：好。                                   │        │
├──┼────┼─────────────────────┼────┤
│ 3  │如事實欄│（1）99/05/18，15：37：28，被告郭建麟（下 │警卷一第│
│    │二（三）│     稱A ，即0000000000號行動電話持有者） │45頁反  │
│    │所示之事│     與證人楊慧亭（下稱B ，即0000000000號 │        │
│    │實      │     行動電話持有者）通話內容：           │        │
│    │        │B 發送簡訊予A ：我到了我要10個人（要買10個│        │
│    │        │）。                                      │        │
│    │        │（2）99/05/18，15：37：40，被告郭建麟（下 │        │
│    │        │     稱A ，即0000000000號行動電話持有者） │        │
│    │        │     與證人楊慧亭（下稱B ，即0000000000號 │        │
│    │        │     行動電話持有者）通話內容：           │        │
│    │        │B：喂。                                   │        │
│    │        │A：你速度不會太快嗎？                     │        │
│    │        │B：我打給他都不接啊。                     │        │
│    │        │A：手機放在車上。                         │        │
│    │        │B：啊，哭么啊，你在那？                   │        │
│    │        │A：你在那？                               │        │
│    │        │B：我在樓下啊。                           │        │
│    │        │A：好，等我，等我二分鐘，馬上到。         │        │
│    │        │B：喔，好，拜拜。                         │        │
├──┼────┼─────────────────────┼────┤
│ 4  │如事實欄│（1）99/05/20，12：05：58，被告郭建麟（下 │偵卷第  │
│    │二（四）│     稱A ，即0000000000號行動電話持有者） │120頁   │
│    │所示之事│     與證人藍乙玫（下稱B ，即0000000000號 │        │
│    │實      │     行動電話持有者）通話內容：           │        │
│    │        │B：喂。                                   │        │
│    │        │A：在睡覺喔。                             │        │
│    │        │B：你可以來我一下嗎？                     │        │
│    │        │A：在那裡？                               │        │
│    │        │B：你是誰啊？                             │        │
│    │        │A：上次那個。                             │        │
│    │        │B ：喔，一樣這個，一樣的喔，你要跟他講，哎│        │
│    │        │，我想一下，我要講怎樣？哎，我不會講，哎，│        │
│    │        │要多一點。                                │        │
│    │        │A：你有在線上嗎？                         │        │
│    │        │B：有啊。                                 │        │
│    │        │（2）99/05/20，12：20：17，被告郭建麟（下 │        │
│    │        │     稱A ，即0000000000號行動電話持有者） │        │
│    │        │     與證人藍乙玫（下稱B ，即0000000000號 │        │
│    │        │     行動電話持有者）通話內容：           │        │
│    │        │A：喂，你上來。                           │        │
│    │        │B：你在那裡？                             │        │
│    │        │A：我在丁丁。                             │        │
│    │        │（3）99/05/20，12：23：50，被告郭建麟（下 │        │
│    │        │     稱A ，即0000000000號行動電話持有者） │        │
│    │        │     與證人藍乙玫（下稱B ，即0000000000號 │        │
│    │        │     行動電話持有者）通話內容：           │        │
│    │        │B：喂。                                   │        │
│    │        │A：要下去要下去了。                       │        │
│    │        │B：快一點啦。                             │        │
├──┼────┼─────────────────────┼────┤
│ 5  │如事實欄│（1）99/05/20，23：28：18，被告郭建麟（下 │警卷第34│
│    │二（五）│     稱A ，即0000000000號行動電話持有者） │頁反    │
│    │所示之事│     與證人黃炳隍（下稱B ，即0000000000號 │        │
│    │實      │     行動電話持有者）通話內容：           │        │
│    │        │B ：喂，我看你有沒有辦法先幫我處理一包（指│        │
│    │        │毒品）？                                  │        │
│    │        │A：什麼啊，你再說一次。                   │        │
│    │        │B：我的……那種，看你要……因為我很愛睏   │        │
│    │        │A：什麼東西啊 ，我聽不懂。                │        │
│    │        │B：就那個，我老婆常常在找你的啦。         │        │
│    │        │A ：喔，你另外剛才說的那個（指毒品）你還要│        │
│    │        │嗎？                                      │        │
│    │        │B：那個（指毒品）一樣啊？                 │        │
│    │        │A ：喔，那個（指毒品）等一下啦，等我朋友來│        │
│    │        │啦。                                      │        │
│    │        │B：喔，你那個（指毒品）要先下來嗎？       │        │
│    │        │A：你到了嗎？                             │        │
│    │        │B：還沒啊，我現在還在九如路？             │        │
│    │        │A：你到了打給我。                         │        │
│    │        │（2）99/05/20，23：58：01，被告郭建麟（下 │        │
│    │        │     稱A ，即0000000000號行動電話持有者） │        │
│    │        │     與證人黃炳隍（下稱B ，即0000000000號 │        │
│    │        │     行動電話持有者）通話內容：           │        │
│    │        │B：喔，快到了。                           │        │
│    │        │A：嗯。                                   │        │
│    │        │（3）99/05/21，00：01：18，被告郭建麟（下 │        │
│    │        │     稱A ，即0000000000號行動電話持有者） │        │
│    │        │     與證人黃炳隍（下稱B ，即0000000000號 │        │
│    │        │     行動電話持有者）通話內容：           │        │
│    │        │B：還沒下來？                             │        │
│    │        │A：要下去了。                             │        │
│    │        │（4）99/05/21，00：35：25，被告郭建麟（下 │        │
│    │        │     稱A ，即0000000000號行動電話持有者） │        │
│    │        │     與證人黃炳隍（下稱B ，即0000000000號 │        │
│    │        │     行動電話持有者）通話內容：           │        │
│    │        │A：你在那裡？                             │        │
│    │        │B：樓下，好久吶。                         │        │
│    │        │A：哭么，你又沒打給我。                   │        │
│    │        │B：我等你啊。                             │        │
│    │        │A：剛才我朋友不是下去了嗎？               │        │
│    │        │B：對啊？                                 │        │
│    │        │A：你現在是另外一個是嗎？                 │        │
│    │        │B：沒有，我現在一樣在樓下這裡。           │        │
│    │        │A：我是說你等我朋友來那個（指毒品）要嗎？ │        │
│    │        │B：對啊                                   │        │
│    │        │A：好好好，我朋友到了，我下去了？         │        │
│    │        │B：你要下來了啊。                         │        │
│    │        │（5）99/05/21，00：48：11，被告郭建麟（下 │        │
│    │        │     稱A ，即0000000000號行動電話持有者） │        │
│    │        │     與證人黃炳隍（下稱B ，即0000000000號 │        │
│    │        │     行動電話持有者）通話內容：           │        │
│    │        │B：我這裡稍微有問題。                     │        │
│    │        │A：是怎樣？                               │        │
│    │        │B：我有跟你朋友講了。                     │        │
│    │        │A：他上來了嗎？                           │        │
│    │        │B：有啊，他上去了。                       │        │
│    │        │A：是怎樣？我問他就好了？                 │        │
│    │        │B：你問他就好了。                         │        │
├──┼────┼─────────────────────┼────┤
│ 6  │如事實欄│（1）99/05/21，22：46：23，被告郭建麟（下 │偵卷第  │
│    │二（六）│     稱A ，即0000000000號行動電話持有者） │112頁   │
│    │所示之事│     與證人陳毓睫（下稱B ，即0000000000號 │        │
│    │實      │     行動電話持有者）通話內容：           │        │
│    │        │B：你在那裡啊？                           │        │
│    │        │A：凹仔底啊。                             │        │
│    │        │B：你過來找我一下好嗎？                   │        │
│    │        │A：好。                                   │        │
│    │        │（2）99/05/21，23：43：34，被告郭建麟（下 │        │
│    │        │     稱A ，即0000000000號行動電話持有者） │        │
│    │        │     與證人陳毓睫（下稱B ，即0000000000號 │        │
│    │        │     行動電話持有者）通話內容：           │        │
│    │        │B：你是從美國騎過來是不是？               │        │
│    │        │A ：沒有，我在跟別人講話，我馬上過去了，不│        │
│    │        │好意思。                                  │        │
│    │        │B：快點，我要出門了。                     │        │
│    │        │（3）99/05/22，00：28：30，被告郭建麟（下 │        │
│    │        │     稱A ，即0000000000號行動電話持有者） │        │
│    │        │     與證人陳毓睫（下稱B ，即0000000000號 │        │
│    │        │     行動電話持有者）通話內容：           │        │
│    │        │A：你還在公司嗎？                         │        │
│    │        │B：我現在人在凹仔底。                     │        │
│    │        │A：真的假的啊？                           │        │
│    │        │B：不然你在哪裡啊？                       │        │
│    │        │A：我在你公司門口。                       │        │
│    │        │B：和誰啊？                               │        │
│    │        │A：我，和我朋友。                         │        │
│    │        │B：是喔，你要等我一下喔？                 │        │
│    │        │A：要很久嗎？                             │        │
│    │        │B：不會吧？                               │        │
│    │        │A：還是你等一下回來再打給我好了？         │        │
│    │        │B：好。                                   │        │
│    │        │（4）99/05/22，00：57：39，被告郭建麟（下 │        │
│    │        │     稱A ，即0000000000號行動電話持有者） │        │
│    │        │     與證人陳毓睫（下稱B ，即0000000000號 │        │
│    │        │     行動電話持有者）通話內容             │        │
│    │        │B：喂，來找我。                           │        │
│    │        │A：好。                                   │        │
├──┼────┼─────────────────────┼────┤
│ 7  │如事實欄│（1）99/05/22，01：24：08，被告郭建麟（下 │偵卷第  │
│    │二（七）│     稱A ，即0000000000號行動電話持有者） │112頁   │
│    │所示之事│     與證人陳毓睫（下稱B ，即0000000000號 │        │
│    │實      │     行動電話持有者）通話內容：           │        │
│    │        │A ：我叫我朋友（指尤至昇）過去了，快到了快│        │
│    │        │到了。                                    │        │
│    │        │B：要捉狂了。                             │        │
│    │        │A：歹勢啦，你剛才打給我，我就叫他出去了。 │        │
│    │        │（2）99/05/22，01：30：44，被告郭建麟（下 │        │
│    │        │     稱A ，即0000000000號行動電話持有者） │        │
│    │        │     與證人陳毓睫（下稱B ，即0000000000號 │        │
│    │        │     行動電話持有者）通話內容：           │        │
│    │        │A：他到了，你出來。                       │        │
│    │        │B：他到了喔，我不在了呢？                 │        │
│    │        │A：你不在了？                             │        │
│    │        │B：對啊，讓他多等一下吧？                 │        │
│    │        │A：要很久嗎？                             │        │
│    │        │B：好啦，我出去我出去了啦？               │        │
│    │        │A：好。                                   │        │
├──┼────┼─────────────────────┼────┤
│ 8  │如事實欄│（1）99/06/07，03：07：40，被告郭建麟（下 │偵卷第  │
│    │二（八）│     稱A ，即0000000000號行動電話持有者） │120頁反 │
│    │所示之事│     與證人藍乙玫（下稱B ，即0000000000號 │        │
│    │實      │     行動電話持有者）通話內容：           │        │
│    │        │B告知A要過去找A                           │        │
│    │        │（2）99/06/07，03：19：14，被告郭建麟（下 │        │
│    │        │     稱A ，即0000000000號行動電話持有者） │        │
│    │        │     與證人藍乙玫（下稱B ，即0000000000號 │        │
│    │        │     行動電話持有者）通話內容：           │        │
│    │        │B：喂，SEVEN的那裡啊？                    │        │
│    │        │A：你在那裡的SEVEN啊？                    │        │
│    │        │B：明誠路SEVEN啊。                        │        │
│    │        │A：好好好，不然你在那裡好了？             │        │
│    │        │B：哎呦，會很久嗎？你快點喔。             │        │
│    │        │（3）99/06/07，03：20：46，被告郭建麟（下 │        │
│    │        │     稱A ，即0000000000號行動電話持有者） │        │
│    │        │     與證人藍乙玫（下稱B ，即0000000000號 │        │
│    │        │     行動電話持有者）通話內容：           │        │
│    │        │B：你跟我說美術幾路啊？美術東幾路啊？     │        │
│    │        │A：美術館路啦。                           │        │
│    │        │B：美術館路，美術館在那一邊啊？           │        │
│    │        │A：東四路一直騎就可以看到了。             │        │
│    │        │B：東四路，我現在在明誠路要轉左邊喔？     │        │
│    │        │A：美術東西路喔？                         │        │
│    │        │B：沒啦。                                 │        │
│    │        │A：我現在在美術東西路吶。                 │        │
│    │        │B：你知道醫院在那嗎？                     │        │
│    │        │A：什麼醫院啊？                           │        │
│    │        │B：醫院啊？                               │        │
│    │        │A：聯合醫院有沒有，中華路的醫院。         │        │
│    │        │B：哎呦，我現在在美術東戲路，然後左轉嘛？ │        │
│    │        │A：四路啦。                               │        │
│    │        │B ：四路喔，我不之道路，我看一下，那裡有一│        │
│    │        │間SEVEN喔。                               │        │
│    │        │A：對啦。                                 │        │
│    │        │B：那棟叫什麼啦？                         │        │
│    │        │A：沒有啦，SEVEN啦。                      │        │
│    │        │B：美術東五路，我現在在美術東五路。       │        │
│    │        │A：你在那裡等我，你在那裡等我。           │        │
│    │        │B：我知道了，再過一條路對不對？           │        │
│    │        │A：好，拜拜。                             │        │
│    │        │（4）99/06/07，03：23：35，被告郭建麟（下 │        │
│    │        │     稱A ，即0000000000號行動電話持有者） │        │
│    │        │     與證人藍乙玫（下稱B ，即0000000000號 │        │
│    │        │     行動電話持有者）通話內容：           │        │
│    │        │B：吼，你還沒出來。                       │        │
│    │        │A：我要出門了。                           │        │
│    │        │B：我到了啦。                             │        │
│    │        │A：拜拜。                                 │        │
├──┼────┼─────────────────────┼────┤
│ 9  │如事實欄│（1）99/06/07，22：30：39，被告郭建麟（下 │警卷一第│
│    │二（九）│     稱A ，即0000000000號行動電話持有者） │66頁    │
│    │所示之事│     與證人楊培婷（下稱B ，即0000000000號 │        │
│    │實      │     行動電話持有者）通話內容：           │        │
│    │        │B ：繼續。我不知道美術館在那裡，我是要到那│        │
│    │        │你找你啊？                                │        │
│    │        │A：那個，美術館路你知不知道？             │        │
│    │        │B：美術館路？                             │        │
│    │        │A：嘿。                                   │        │
│    │        │B：要怎麼騎？                             │        │
│    │        │A：我想一下。巧克力之前住的這裡你不知道？ │        │
│    │        │B：巧克力我不知道。在中華路喔？           │        │
│    │        │A：嘿。                                   │        │
│    │        │B：然後吶？                               │        │
│    │        │A：然後，中華藝校你知道嗎？               │        │
│    │        │B：不知道。                               │        │
│    │        │A：中華路跟美術館路就對了，很好找。       │        │
│    │        │B：我是要騎到中華路……                   │        │
│    │        │A：你騎到中華路右手邊有一間SEVEN就是了。  │        │
│    │        │B：我到SEVEN打給你嗎？                    │        │
│    │        │A：對。                                   │        │
│    │        │B：好，我到SEVEN打給你，我先找一下。      │        │
│    │        │（2）99/06/07，22：43：03，被告郭建麟（下 │        │
│    │        │     稱A ，即0000000000號行動電話持有者） │        │
│    │        │     與證人楊培婷（下稱B ，即0000000000號 │        │
│    │        │     行動電話持有者）通話內容：           │        │
│    │        │B：到了。                                 │        │
├──┼────┼─────────────────────┼────┤
│ 10 │如事實欄│（1）99/06/08，13：21：07，被告郭建麟（下 │警卷一第│
│    │二（十）│     稱A ，即0000000000號行動電話持有者） │36頁反  │
│    │所示之事│     與證人黃炳隍（下稱B ，即0000000000號 │        │
│    │實      │     行動電話持有者）通話內容：           │        │
│    │        │B：你在那裡啊？                           │        │
│    │        │A：一樣啊。                               │        │
│    │        │B ：我現在過去找你啊，我要那個，我想看看，│        │
│    │        │沒有沒有，不是啦，我要那個四號餐喔。      │        │
│    │        │A：喔。                                   │        │
│    │        │B：拜拜。                                 │        │
│    │        │（2）99/06/08，14：07：54，被告郭建麟（下 │        │
│    │        │     稱A ，即0000000000號行動電話持有者） │        │
│    │        │     與證人黃炳隍（下稱B ，即0000000000號 │        │
│    │        │     行動電話持有者）通話內容：           │        │
│    │        │B ：下來喔，我要去掛急診室了，我在等你的午│        │
│    │        │餐。                                      │        │
│    │        │A：好好好。                               │        │
│    │        │B：好，拜拜。                             │        │
│    │        │（3）99/06/08，14：07：54，被告郭建麟（下 │        │
│    │        │     稱A ，即0000000000號行動電話持有者） │        │
│    │        │     與證人黃炳隍（下稱B ，即0000000000號 │        │
│    │        │     行動電話持有者）通話內容：           │        │
│    │        │B：喂，在昨天那裡還是SEVEN。              │        │
│    │        │A：SEVEN啊。                              │        │
│    │        │B：喔。                                   │        │
│    │        │A：我不是跟你說再開前面一點。             │        │
│    │        │B：啊？                                   │        │
│    │        │A ：再開前面一點你就看到SEVEN 了，我不是有│        │
│    │        │告訴你。                                  │        │
│    │        │B：再前面一點？沒看到。                   │        │
│    │        │A：你昨天不是……                         │        │
│    │        │B：喔，我看到了，好，拜拜。               │        │
│    │        │A：喂，你要幾號餐（指買多少）啊？         │        │
│    │        │B：5號，5號好了。                         │        │
│    │        │A：你昨天不是吃2號餐（指毒品）嗎？        │        │
│    │        │B：對啊。我改5號餐（指毒品）啊。          │        │
│    │        │A：喔，好。                               │        │
│    │        │（4）99/06/08，14：10：03，被告郭建麟（下 │        │
│    │        │     稱A ，即0000000000號行動電話持有者） │        │
│    │        │     與證人黃炳隍（下稱B ，即0000000000號 │        │
│    │        │     行動電話持有者）通話內容：           │        │
│    │        │A：喂，比昨天還多就對了嗎？               │        │
│    │        │B：啊？                                   │        │
│    │        │A：比昨天還多嗎？                         │        │
│    │        │B：對啊對啊對啊？                         │        │
│    │        │A：喔，好。                               │        │
│    │        │（5）99/06/08，14：21：38，被告郭建麟（下 │        │
│    │        │     稱A ，即0000000000號行動電話持有者） │        │
│    │        │     與證人黃炳隍（下稱B ，即0000000000號 │        │
│    │        │     行動電話持有者）通話內容：           │        │
│    │        │B：喂。                                   │        │
│    │        │A：你在那裡啊？                           │        │
│    │        │B：SEVEN啊。                              │        │
│    │        │A：喔，我看到你了。                       │        │
├──┼────┼─────────────────────┼────┤
│ 11 │如事實欄│（1）99/06/12，07：18：52，被告郭建麟（下 │警卷一第│
│    │二（十一）│     稱A ，即0000000000號行動電話持有者） │48頁    │
│    │所示之事│     與證人楊慧亭（下稱B ，即0000000000號 │        │
│    │實      │     行動電話持有者）通話內容：           │        │
│    │        │B：你要睡覺了嗎？                         │        │
│    │        │A：我還沒啊。                             │        │
│    │        │B：你還沒？                               │        │
│    │        │A：等一下要睡了。                         │        │
│    │        │B：等一下才要睡，我現在過去找你。         │        │
│    │        │A：現在？                                 │        │
│    │        │B：對。                                   │        │
│    │        │A：你知道在哪裡嗎？                       │        │
│    │        │B：不太記得。                             │        │
│    │        │A ：我應該是沒那麼早睡，你等一下不是要上班│        │
│    │        │嗎？                                      │        │
│    │        │B：啊？                                   │        │
│    │        │A：你不用上班嗎？                         │        │
│    │        │B：我沒辦法啊，我要照顧他啊。             │        │
│    │        │A：照顧他？                               │        │
│    │        │B ：我要照顧我丈夫（指黃炳隍）啊，他在醫院│        │
│    │        │啊。                                      │        │
│    │        │A：在醫院？                               │        │
│    │        │B：他住院啊。                             │        │
│    │        │A：住院還可以跑出來喔？                   │        │
│    │        │B：偷跑出去的啊。                         │        │
│    │        │A：喔。                                   │        │
│    │        │B：對啊，他不是跟你買三號餐（指毒品）？   │        │
│    │        │A：啊                                     │        │
│    │        │B：他不是跟你買三號餐（指毒品）？         │        │
│    │        │A：他來這裡跟我買粥啊。                   │        │
│    │        │B ：對啊，我沒辦法啦，沒辦法……見面在說好│        │
│    │        │不好？                                    │        │
│    │        │A：好。                                   │        │
│    │        │B ：我想一下，我想一下，我頭會痛死，什麼路│        │
│    │        │啊？                                      │        │
│    │        │A：我也不知道怎麼講。                     │        │
│    │        │B：不然你有辦法出來嗎？                   │        │
│    │        │A：那裡啊？                               │        │
│    │        │B：我是住在高醫啊。                       │        │
│    │        │A：高醫？                                 │        │
│    │        │B：對啊。                                 │        │
│    │        │A：會很趕嗎？                             │        │
│    │        │B ：因為我身上剩二百元，我還要幫他買中午，│        │
│    │        │對啊，我身上剩二百元，我是要怎麼花啊。    │        │
│    │        │A：所以現在呢？                           │        │
│    │        │B ：對啊，所以我現在……你應該知道我的意思│        │
│    │        │。                                        │        │
│    │        │A：先跟我借喔？                           │        │
│    │        │B：對。                                   │        │
│    │        │A ：喔，我了解啊。我回來再打給你，因為我要│        │
│    │        │先去找人。                                │        │
│    │        │B：喔，OKOK，拜拜。                       │        │
│    │        │（2）99/06/12，07：46：54，被告郭建麟（下 │        │
│    │        │     稱A，即0000000000號行動電話持有者）與│        │
│    │        │     證人楊慧亭（下稱B ，即0000000000號行 │        │
│    │        │     動電話持有者）通話內容：             │        │
│    │        │B：喂，我現在過去找你喔。                 │        │
│    │        │A：好。                                   │        │
│    │        │B：好，拜。                               │        │
│    │        │（3）99/06/12，07：58：38，被告郭建麟（下 │        │
│    │        │     稱A ，即0000000000號行動電話持有者） │        │
│    │        │     與證人楊慧亭（下稱B ，即0000000000號 │        │
│    │        │     行動電話持有者）通話內容：           │        │
│    │        │B：喂，我到了。                           │        │
│    │        │A：你在那裡啊？SEVEN喔？                  │        │
│    │        │B：SEVEN。                                │        │
│    │        │A：好                                     │        │
│    │        │B：好，拜拜。                             │        │
├──┼────┼─────────────────────┼────┤
│ 12 │如事實欄│無                                        │        │
│    │二（十二）│                                          │        │
│    │所示之事│                                          │        │
│    │實      │                                          │        │
├──┼────┼─────────────────────┼────┤
│ 13 │如事實欄│無                                        │        │
│    │二（十三）│                                          │        │
│    │所示之事│                                          │        │
│    │實      │                                          │        │
└──┴────┴─────────────────────┴────┘